臺灣臺南地方法院刑事判決　　　　　　　100年度易字第576號
公　訴　人　臺灣臺南地方法院檢察署檢察官
被　　　告　林國煌
上列被告因竊盜案件，經檢察官提起公訴（偵查案號：100年度
偵字第2875號），被告就被訴事實為有罪之陳述，本院裁定進行
簡式審判程序，判決如下：
    主  文
林國煌攜帶兇器毀壞安全設備竊盜，處有期徒刑柒月，緩刑貳年
。扣案之一字螺絲起子壹支沒收。
    事  實
一、林國煌意圖為自己不法之所有，基於竊盜之犯意，於民國一
    ○○年一月十一日下午三時許，趁吳鑄峰外出之際，持客觀
    上對於人之生命、身體、安全構成威脅，具危險性，可供兇
    器使用之一字螺絲起子破壞無人居住之臺南市○○區○○路
    二三二巷一四號空屋門鎖後，自該屋三樓翻牆進入隔鄰吳鑄
    峰所居住之同巷一二號房屋三樓，以上開一字螺絲起子破壞
    三樓之門鎖後，進入屋內竊取吳鑄峰置於二樓房間衣櫃內之
    女用手錶一只及金飾一批（含金項鍊一條、金鎖片十二片、
    金手鍊二條、金戒指四個、金墜子一個、鎖片鍊六條、金元
    寶三個）等物得手。嗣經吳鑄峰發覺失竊後，在隔鄰房屋（
    同巷一四號）樓梯間拾得可疑之購物發票一紙，始而報警循
    線查悉上情。
二、案經吳鑄峰訴由臺南市政府警察局善化分局移送臺灣臺南地
    方法院檢察署檢察官偵查起訴。
    理  由
一、本件係經被告林國煌於準備程序當庭表示認罪，而經本院裁
    定以簡式審判程序加以審理，依據刑事訴訟法第二百七十三
    條之二、第一百五十九條第二項之規定，不適用傳聞法則有
    關限制證據能力之相關規定，合先敘明。
二、上開事實，業據被告林國煌於警詢及本院審理中坦承不諱，
    核與證人即告訴人吳鑄鋒、證人游振暉、陳一鳴、洪夢珍、
    洪誠於警詢證述之情節大致相符，並有被告遺留之統一發
    票，扣押物品目錄表、贓物認領保管單、贓證物品代保管單
    各一份、金飾買入登記簿二張、照片十三張、監視錄影翻拍
    照片二張附卷可稽，復有被告所有之上開一字螺絲起子一支
    扣案可資佐證，足見被告之自白與事實相符，應可採信。本
    案事證明確，被告犯行堪以認定，應依法論科。
三、按行為後法律有變更者，適用行為時之法律。但行為後之法
    律有利於行為人者，適用最有利於行為人之法律，刑法第二
    條第一項定有明文。查被告為本件竊盜犯行後，刑法第三百
    二十一條第一項，業於一○○年一月二十六日修正公布，並
    自公布日施行，修正前刑法第三百二十一條第一項係規定「
    犯竊盜罪而有左列情形之一者，處六月以上、五年以下有期
    徒刑：一、於夜間侵入住宅或有人居住之建築物、船艦或隱
    匿其內而犯之者。二、毀越門扇、牆垣或其他安全設備而犯
    之者。三、攜帶兇器而犯之者。四、結夥三人以上而犯之者
    。五、乘火災、水災或其他災害之際而犯之者。六、在車站
    或埠頭而犯之者。」，修正為「犯竊盜罪而有下列情形之一
    者，處六月以上、五年以下有期徒刑，得併科新臺幣十萬元
    以下罰金：一、侵入住宅或有人居住之建築物、船艦或隱匿
    其內而犯之者。二、毀越門扇、牆垣或其他安全設備而犯之
    者。三、攜帶兇器而犯之者。四、結夥三人以上而犯之者。
    五、乘火災、水災或其他災害之際而犯之者。六、在車站、
    埠頭、航空站或其他供水、陸、空公眾運輸之舟、車、航空
    機內而犯之者。」，經比較修正前、後之規定，可知刑法第
    三百二十一條第一項之法定本刑，修正前並無併科罰金刑部
    分，修正後增列「得併科新臺幣十萬元以下罰金」之規定；
    又修正前刑法第三百二十一條第一項第一款係規定「夜間侵
    入住宅或有人居住之建築物、船艦或隱匿其內而犯之者」，
    修正後不限於「夜間」，而為「侵入住宅或有人居住之建築
    物、船艦或隱匿其內而犯之者」；另修正前刑法第三百二十
    一條第一項第六款限於「在車站或埠頭而犯之」，修正後「
    在車站、埠頭、航空站或其他供水、陸、空公眾運輸之舟、
    車、航空機內而犯之者」均係犯刑法第三百二十一條第一項
    第六款之罪。綜上，修正後刑法第三百二十一條第一項之規
    定並非較有利於被告。
四、查扣案之一字螺絲起子一支，全長二十三公分，把手部分長
    十一公分，係鐵製之堅硬物品，有照片在卷可案，客觀上足
    以危害他人生命、身體之安全，可供兇器使用；又攜帶兇器
    竊盜罪，只須於行竊時，有攜帶具有危險性之兇器即足，並
    不以攜帶之初，即有行兇之意圖為必要。是核被告意圖為自
    己不法之所有，攜帶前揭兇器並破壞他人住處門鎖後侵入他
    人住宅行竊，所為係犯刑法第三百二十一條第一項第二款、
    第三款之攜帶兇器破壞安全設備竊盜既遂罪。爰審酌被告前
    無判刑紀錄，素行尚可，惟隨意進入他人住宅行竊，顯然目
    無法紀，毫無尊重他人所有物之體認，且其行為嚴重危害他
    人隱私及居家安全，不宜輕縱，惟參酌其犯罪後坦承犯行，
    態度良好，並與被害人達成和解，並已支付二期和解金新臺
    幣二萬元，有和解書及匯款申請書附卷可查等一切情狀，量
    處如主文所示之刑。另扣案之一字螺絲起子一支，係被告所
    有供犯罪所用之物，業據被告供明在卷，爰依刑法第三十八
    條第一項第二款之規定宣告沒收。查被告前未曾因故意犯罪
    受有期徒刑以上刑之宣告，此有臺灣高等法院被告前案紀錄
    表一件在卷可按，其貪圖私利，一時失慮，致犯本件罪行，
    惟犯後坦承犯行，且與被害人達成和解並支付部分金額，已
    如前述，足認具有悔意，堪認被告經此起訴審判科刑，已足
    促其警惕，信無再犯之虞，告訴人亦表示原諒被告之意思，
    並同意給予緩刑自新之機會，本院認如讓被告入監服刑，則
    必定無法繼續支付和解金，非但不利被告，亦不利被害人，
    從而上開宣告之刑，以暫不執行為適當，爰併予宣告緩刑二
    年，以啟自新。
據上論斷，應依刑事訴訟法第二百七十三條之一第一項、第二百
九十九條第一項前段，一○○年一月二十六日修正公布前刑法第
三百二十一條第一項第二款、第三款，刑法第三十八條第一項第
二款、第七十四條第一項第一款，判決如主文。
本案經檢察官王誠到庭執行職務。
中    華    民    國   100    年    7     月    27    日
                  刑事第六庭  法  官  施介元
以上正本證明與原本無異。
如不服本判決應於收受本判決後10日內向本院提出上訴書狀，並
應敘述具體理由。其未敘述上訴理由者，應於上訴期間屆滿後20
日內向本院補提理由書狀（均須按他造當事人之人數附繕本）「
切勿逕送上級法院」
                              書記官  鄭佩玉
中    華    民    國   100    年    7     月    28    日
附錄本判決論罪科刑法條
修正前中華民國刑法第321條
犯竊盜罪而有左列情形之一者，處六月以上、五年以下有期徒刑：
一、於夜間侵入住宅或有人居住之建築物、船鑑或隱匿其內而犯之
    者。
二、毀越門扇、牆垣或其他安全設備而犯之者。
三、攜帶兇器而犯之者。
四、結夥三人以上而犯之者。
五、乘火災、水災或其他災害之際而犯之者。
六、在車站或埠頭而犯之者。
前項之未遂犯罰之。